臺灣臺南地方法院民事裁定
110年度家婚聲字第2號
聲  請  人  乙○○  
代  理  人  麥玉煒律師
相  對  人  甲○○  
上列當事人間聲請履行同居事件，本院裁定如下：
    主    文
相對人應與聲請人同居。
聲請費用由相對人負擔。
    理    由
一、聲請意旨略以：相對人為大陸地區人民，與聲請人於民國91
    年5月28日結婚，91年7月23日申登，育有三名子女，夫妻感
    情原本融洽，經常往返兩岸。105年8月25日聲請人再次前往
    大陸與相對人協商共同返臺定居乙事，相對人表示同意由聲
    請人帶三名子女返臺居住，惟其不願意回臺定居，縱聲請人
    曾於105年9月5日返臺後，向內政部移民署申請相對人來臺
    ，積極表示希望與相對人在臺灣同居，相對人仍置之不理，
    獨留聲請人與三名子女在臺生活迄今。相對人並無與聲請人
    客觀上不能同居之正當理由，爰依民法第1001條之規定聲請
    相對人履行與聲請人同居之義務。
二、按夫妻互負同居之義務，但有不能同居之正當理由者，不在
    此限，民法第1001條定有明文。又婚姻乃以終身共同生活為
    目的之結合關係，在婚姻關係存續期間，依法即互負同居義
    務。夫妻履行共同生活，婚姻生活方能維持美滿幸福，故夫
    妻同居義務實乃維護婚姻生活之基本要件(最高法院84年度
    台上字第2862號、79年台上字第2629號判決意旨參照)。
三、經查：
(一)聲請人主張上情，業據其提出戶籍謄本1份為憑，且經本院
    依職權調取相對人之入出境資料所示，相對人於97年8月18
    日出境後，迄至110年6月7日止，均未再入境，此有內政部
    移民署110年6月7日移署資字第1100061239號函所附入出國
    日期紀錄1份在卷可稽。又據證人即聲請人之姑姑郭瑞雲到
    庭證稱：兩造結婚後，伊常常看到相對人，最近一次是在6
    年前，因相對人回到大陸住，不知道為何沒有回來，兩造有
    用電話跟通訊軟體聯絡；伊有去大陸找相對人，相對人說他
    有很多事情，要伊先把小孩帶回來，後來相對人也沒有要求
    聲請人帶小孩去大陸住；相對人在大陸一開始是開計程車，
    後來在工廠打零工等語(見本院110年8月4日訊問筆錄)。綜
    上足認聲請人主張之事實為可採。
(二)查相對人自97年8月18日出境後，迄今未再來臺與聲請人共
    同生活，本件復查無相對人不能履行同居義務之正當理由，
    揆之前揭規定，聲請人請求相對人履行同居義務，於法有據
    ，應予准許。
三、依家事事件法第97條，非訟事件法第21條第2項，民事訴訟
    法第95條、第78條，裁定如主文。
中    華    民    國   110    年    8     月    10    日
                  家事法庭    法  官  陳鈺雯
以上正本證明與原本無異。
如對本裁定不服，須於裁定送達後10日內向本院提出抗告狀，並
應繳納抗告費新臺幣1,000元。
中    華    民    國   110    年    8     月        日
                              書記官  李鎧安